NodeJsProjects/SpellChecker/Dictionaries/lv_LV/lv_LV.aff
# Latviešu valodas affix fails lietošanai ar OpenOffice v.v. 1.1.x, 2.x.x un 3.x.x
# Latvian affix table for OpenOffice v.v. 1.1.x, 2.x.x and 3.x.x
#
# Copyright (C) 2002-2013 Janis Eisaks, jancs@dv.lv
#
# Version info: 0.9.6
# Izmainīta pieeja darbības vārdu locīšanai - no dalītas pa konjugācijām 
# uz dalītām pa laikiem un tipiem (tag, pak, nak, izt formas, ciesh k, divd.)
#
# This library is free software; you can redistribute it and/or
# modify it under the terms of the GNU Lesser General Public
# License as published by the Free Software Foundation; either
# version 2.1 of the License, or (at your option) any later version.
#
# This library is distributed in the hope that it will be useful,
# but WITHOUT ANY WARRANTY; without even the implied warranty of
# MERCHANTABILITY or FITNESS FOR A PARTICULAR PURPOSE. See the GNU
# Lesser General Public License for more details.
#
# You should have received a copy of the GNU Lesser General Public
# License along with this library; if not, write to the Free Software
# Foundation, Inc., 59 Temple Place, Suite 330, Boston, MA 02111-1307 USA
# 
# Faila radīšanai izmantotā literatūra  
#  1. B.Ceplīte, L.Ceplītis
#     Latviešu valodas praktiskā gramatika, ISBN 9984 04 641-9
#  2.D.Guļevska, A.Miķelsone, T.Porīte
#     Pareizrakstības un pareizrunas rokasgrāmata, Avots, 2002, ISBN 9984-700-64-X
#
# Pateicos Dr. Andrejam Spektoram un LU Mākslīgā Intelekta laboratorijai
# par iespēju izmantot apkopoto vārdu krājumu; Edvīnam Malnačam, 
# Egonam Spalānam, Valdemāram Rozenbergam, kā arī citiem brīvprātīgajiem 
# par nesavtīgu atbalstu projekta realizācijā
#
# Īpaša pateicība Valsts sociālās apdrošināšanas aģentūrai 
# (http://www.vsaa.gov.lv) par vēlēšanos un varēšanu materiāli 
# atbalstīt darbu pie vārdnīcas pilnveidošanas.
#
# Faila formāts: myspell
#
# Here's a part of flags used, in case you want to add new ones.
#
#        -=1234567890ABCDEFGHIJKLMNOPQRSTUVWXYZ 
# Used:  --+++++++++---+++-++++++-+++++++++++++
#        _+!@ $%^&*()abcdefghijklmnopqrstuvwxyz
# Used:  --------------++++++------+++++++---++

SET ISO8859-13
TRY ianseātumpojšrkdīzlēvbgcķūņļčžfģhASMVLDIKERBGJZTNPHUOFCĀĶŽĒĢŠĪŪČŅĻ

PFX + Y 1
PFX +  0  ne .

SFX = Y 1
SFX = 0 . .

SFX B Y 21
SFX B   t     šu     [^sz]t
SFX B   t     si     [^sz]t
SFX B   t     s      [^sz]t
SFX B   t     sim    [^sz]t
SFX B   t     siet   [^sz]t
SFX B   t     sit    [^sz]t
SFX B   t     šot    [^sz]t
SFX B   st    tīšu   [s]t
SFX B   st    tīsi   [s]t
SFX B   st    tīs    [s]t
SFX B   st    tīsim  [s]t
SFX B   st    tīsiet [s]t
SFX B   st    tīsit  [s]t
SFX B   st    tīšot  [s]t
SFX B   t     īšu     [z]t
SFX B   t     īsi     [z]t
SFX B   t     īs      [z]t
SFX B   t     īsim    [z]t
SFX B   t     īsiet   [z]t
SFX B   t     īsit    [z]t
SFX B   t     īšot    [z]t

SFX F Y 7
SFX F   t     īšu     [s]t
SFX F   t     īsi     [s]t
SFX F   t     īs      [s]t
SFX F   t     īsim    [s]t
SFX F   t     īsiet   [s]t
SFX F   t     īsit    [s]t
SFX F   t     īšot    [s]t

SFX E Y 29
SFX E   st    dīšu     [^u]st
SFX E   st    dīsi     [^u]st
SFX E   st    dīs      [^u]st
SFX E   st    dīsim    [^u]st
SFX E   st    dīsiet   [^u]st
SFX E   st    dīsit    [^u]st
SFX E   st    dīšot    [^u]st
SFX E   st    dīšu     [^k]ust
SFX E   st    dīsi     [^k]ust
SFX E   st    dīs      [^k]ust
SFX E   st    dīsim    [^k]ust
SFX E   st    dīsiet   [^k]ust
SFX E   st    dīsit    [^k]ust
SFX E   st    dīšot    [^k]ust
SFX E   st    du       [^u]st
SFX E   st    di       [^u]st
SFX E   st    da       [^u]st
SFX E   st    dām      [^u]st
SFX E   st    dāt      [^u]st
SFX E   st    du       [^k]ust
SFX E   st    di       [^k]ust
SFX E   st    da       [^k]ust
SFX E   st    dām      [^k]ust
SFX E   st    dāt      [^k]ust
SFX E   t    u       [k]ust
SFX E   t    i       [k]ust
SFX E   t    a       [k]ust
SFX E   t    ām      [k]ust
SFX E   t    āt      [k]ust

SFX 4 Y 40
SFX 4 t   u     [^īūesm]t
SFX 4 t   i     [^īūesm]t
SFX 4 t   a     [^īūesm]t
SFX 4 t   ām    [^īūesm]t
SFX 4 t   āt    [^īūesm]t
SFX 4 īt  inu   [ī]t
SFX 4 īt  ini   [ī]t
SFX 4 īt  ina   [ī]t
SFX 4 īt  inām  [ī]t
SFX 4 īt  ināt  [ī]t
SFX 4 ūt  uvu   [ū]t
SFX 4 ūt  uvi   [ū]t
SFX 4 ūt  uva   [ū]t
SFX 4 ūt  uvām  [ū]t
SFX 4 ūt  uvāt  [ū]t
SFX 4 st  tu    [^i]st
SFX 4 st  ti    [^i]st
SFX 4 st  ta    [^i]st
SFX 4 st  tām   [^i]st
SFX 4 st  tāt   [^i]st
SFX 4 t   u    [i]st
SFX 4 t   i    [i]st
SFX 4 t   a    [i]st
SFX 4 t   ām   [i]st
SFX 4 t   āt   [i]st
SFX 4 iet ēju   [i]et
SFX 4 iet ēji   [i]et
SFX 4 iet ēja   [i]et
SFX 4 iet ējām  [i]et
SFX 4 iet ējāt  [i]et
SFX 4 emt ēmu   [e]mt
SFX 4 emt ēmi   [e]mt
SFX 4 emt ēma   [e]mt
SFX 4 emt ēmām  [e]mt
SFX 4 emt ēmāt  [e]mt
SFX 4 t   u     [iu]mt
SFX 4 t   i     [iu]mt
SFX 4 t   a     [iu]mt
SFX 4 t   ām    [iu]mt
SFX 4 t   āt    [iu]mt

SFX 5 Y 75
SFX 5   gt    dzu     [g]t
SFX 5   gt    dzi     [g]t
SFX 5   gt    dza     [g]t
SFX 5   gt    dzām    [g]t
SFX 5   gt    dzāt    [g]t
SFX 5   kt    cu      [k]t
SFX 5   kt    ci      [k]t
SFX 5   kt    ca      [k]t
SFX 5   kt    cām     [k]t
SFX 5   kt    cāt     [k]t
SFX 5   st    ju      [s]t
SFX 5   st    ji      [s]t
SFX 5   st    ja      [s]t
SFX 5   st    jām     [s]t
SFX 5   st    jāt     [s]t
SFX 5   aut   āvu     [a]ut
SFX 5   aut   āvi     [a]ut
SFX 5   aut   āva     [a]ut
SFX 5   aut   āvām    [a]ut
SFX 5   aut   āvāt    [a]ut
SFX 5   t     u     [^eiu]lt
SFX 5   t     i     [^eiu]lt
SFX 5   t     a     [^eiu]lt
SFX 5   t     ām    [^eiu]lt
SFX 5   t     āt    [^eiu]lt
SFX 5   elt   ēlu     [e]lt
SFX 5   elt   ēli     [e]lt
SFX 5   elt   ēla     [e]lt
SFX 5   elt   ēlām    [e]lt
SFX 5   elt   ēlāt    [e]lt
SFX 5   ilt   īlu    [i]lt
SFX 5   ilt   īli    [i]lt
SFX 5   ilt   īla    [i]lt
SFX 5   ilt   īlām   [i]lt
SFX 5   ilt   īlāt   [i]lt
SFX 5   ult   ūlu     [u]lt
SFX 5   ult   ūli     [u]lt
SFX 5   ult   ūla     [u]lt
SFX 5   ult   ūlām    [u]lt
SFX 5   ult   ūlāt    [u]lt
SFX 5   t     u    [^aeiu]rt
SFX 5   t     i    [^aeiu]rt
SFX 5   t     a    [^aeiu]rt
SFX 5   t     ām   [^aeiu]rt
SFX 5   t     āt   [^aeiu]rt
SFX 5   art   āru    [a]rt
SFX 5   art   āri    [a]rt
SFX 5   art   āra    [a]rt
SFX 5   art   ārām   [a]rt
SFX 5   art   ārāt   [a]rt
SFX 5   ert   ēru   [e]rt
SFX 5   ert   ēri   [e]rt
SFX 5   ert   ēra   [e]rt
SFX 5   ert   ērām  [e]rt
SFX 5   ert   ērāt  [e]rt
SFX 5   irt   īru    [i]rt
SFX 5   irt   īri    [i]rt
SFX 5   irt   īra    [i]rt
SFX 5   irt   īrām   [i]rt
SFX 5   irt   īrāt   [i]rt
SFX 5   urt   ūru   [u]rt
SFX 5   urt   ūri   [u]rt
SFX 5   urt   ūra   [u]rt
SFX 5   urt   ūrām  [u]rt
SFX 5   urt   ūrāt  [u]rt
SFX 5   īt    iju    [ī]t
SFX 5   īt    iji    [ī]t
SFX 5   īt    ija    [ī]t
SFX 5   īt    ijām   [ī]t
SFX 5   īt    ijāt   [ī]t
SFX 5   ūt    iju    [ū]t
SFX 5   ūt    iji    [ū]t
SFX 5   ūt    ija    [ū]t
SFX 5   ūt    ijām   [ū]t
SFX 5   ūt    ijāt   [ū]t

SFX 1 Y 5
SFX 1   t     ju      [āēīoū]t
SFX 1   t     ji      [āēīoū]t
SFX 1   t     ja      [āēīoū]t
SFX 1   t     jām     [āēīoū]t
SFX 1   t     jāt     [āēīoū]t
